臺灣板橋地方法院刑事裁定　　　　　　 94年度交聲字第738號
原處分機關　交通部公路總局臺北區監理所
異　議　人
即受處分人　甲○
上列異議人因違反道路交通管理處罰條例案件，對於原處分機關
於民國94年4月8日所為北監自裁字第裁40–000000000 號處分，
聲明異議，本院裁定如下：
    主  文
異議駁回。
    理  由
一、異議意旨略以：異議人前因違反道路交通管理處罰條例案件
    ，經原處分機關裁處罰鍰，惟上開交通違規案件業經異議人
    於民國（下同）93年12月21日（聲明異議狀誤載為93年12月
    27日）向鈞院聲明異議，嗣鈞院以93年度交聲字第1829號裁
    定異議駁回，異議人不服，於94年1 月18日提出抗告在案。
    異議人所有車牌號碼BT–7900號自用小客車之定期檢驗日為
    93年12月30日，因上開案件尚未確定，致罰鍰未繳，原處分
    機關因異議人未繳罰鍰而拒絕驗車，致異議人因逾期參加汽
    車檢驗，違反道路交通管理處罰條例第17條第1 項之規定，
    遭原處分機關裁處罰鍰，並因未繳罰鍰而累進計罰。惟異議
    人逾期參加汽車檢驗並非因自己之過失所致，在案件尚未確
    定罰鍰未繳之情形，原處分機關基於異議人之基本權益及避
    免造成各種困擾，理應暫停一切因該案未確定而產生之各種
    逾期罰鍰及累進計費，為此聲明異議，請求撤銷原處分。
二、按「汽車檢驗應按指定日期將車輛駛往公路監理機關檢驗場
    所或指定地點接受檢驗」、「汽車所有人應於指定日期前後
    一個月內持行車執照、新領牌照登記書向公路監理機關申請
    檢驗。但自用小型車申請檢驗，免持新領牌照登記書。」，
    道路交通安全規則第36條、第44條第1 項後段，分別定有明
    文。次按「汽車所有人或駕駛人應於向公路監理機關辦理汽
    車檢驗、各項登記或換發牌照、執照前，繳清其所有違反本
    條例尚未結案之罰鍰」、「汽車不依限期參加定期檢驗或臨
    時檢驗者，處汽車所有人新臺幣（下同）900 元以上1800元
    以下罰鍰；逾期一個月以上者並吊扣其牌照，至檢驗合格後
    發還。」，道路交通管理處罰條例第9 條之1 、第17條第1
    項分別訂有明文。再按「聲明異議，無停止執行之效力，但
    依法裁定停止執行者，不在此限」、「不服主管機關裁決聲
    明異議之交通案件，除法院有停止執行之裁定外，原處分機
    關應即為執行」、「聲明異議事件除法院已依職權或依原處
    罰機關或受處分人之聲請，有停止執行之裁定外，原裁決依
    下列規定處理之：原裁決罰鍰或追繳欠費者，所收繳之罰鍰
    及欠費暫予登記。」，道路交通案件處理辦法第15條、第32
    條，違反道路交通管理事件統一裁罰基準及處理細則第60條
    第1 項第1 款分別定有明文。是依前開法律之規定，異議尚
    未確定之案件，除法院有停止執行之裁定外，聲明異議並無
    停止執行之效力，對於未經法院裁定停止執行之案件，亦僅
    係將所收繳之罰鍰暫予登記，並無「暫免繳納罰鍰」之規定
    ，縱有異議尚未確定之案件，若未經法院裁定停止執行，汽
    車所有人或駕駛人向公路監理機關辦理汽車檢驗、各項登記
    或換發牌照、執照前，仍應繳清其所有違反本條例尚未結案
    之罰鍰。
三、經查：異議人即受處分人甲○所有之車牌號碼BT–7900號自
    用小客車未能依期限於93年12月30日前參加汽車檢驗，且至
    交通部公路總局臺北區監理所掣單舉發之94年3 月21日止，
    已逾期一個月以上之事實，有該所舉發違反道路交通管理事
    件通知單影本1 紙附卷可稽，並為異議人所不爭執，是異議
    人確有該違規事實，堪信為真。依前開說明，汽車所有人不
    論申訴或異議中之案件仍須先繳清罰款始能驗車，待監理所
    裁決或法院裁定不罰後，再將其先前已繳或溢繳的罰鍰退還
    。本件異議人於辦理汽車檢驗時，確有交通違規尚未結案之
    罰鍰仍未繳清，業據異議人自承在卷，並有該案聲明異議案
    件移送書影本1 份在卷足憑，原處分機關依道路交通管理處
    罰條例第9 條之1 規定，要求異議人於檢驗前先繳清上開罰
    鍰，於法並無不合。是異議人以其聲明異議之案件尚未確定
    應暫免繳納罰鍰置辯，即不可採。
四、從而，異議人既未先行繳清其所有違反道路交通管理處罰條
    例尚未結案之罰鍰，致未能即時參加汽車檢驗，應屬可歸責
    於己之事由，自不能以案件尚在異議中為由免責。是原處分
    機關援引首揭規定，裁處異議人罰鍰900 元，並吊扣其牌照
    ，至檢驗合格後發還，並無不當，本件異議為無理由，應予
    駁回。
據上論斷，應依道路交通案件處理辦法第19條，裁定如主文。
中　　華　　民　　國　　94　　年　　5　　月　　30 　日
                        交通法庭    法  官  王  敏  慧
以上正本證明與原本無異。
如不服本裁定應於裁定送達後5日內向本院提出抗告狀。
                                    書記官  陳  秀  慧
中　　華　　民　　國　　94　　年　　5　　月　　31 　日
